臺灣士林地方法院民事簡易判決
  110年度湖簡字第1030號
原      告  中租迪和股份有限公司

法定代理人  陳鳳龍  
訴訟代理人  賴韋治  
被      告  何慶祥即何慶祥建築師事務所



上列當事人間請求給付租金事件，經本院於民國111年5月20日言
詞辯論終結，判決如下：
    主      文
原告之訴駁回。
訴訟費用由原告負擔。
    事實及理由要領
一、本判決依民事訴訟法第434條第1項規定，合併記載事實及理
    由要領，其中原告之主張、被告之答辯，並依同條項規定，
    分別引用原告之起訴狀（即支付命令聲請狀）、訴狀資料（
　　民國110年12月7日、111年1月7日提出），與被告之答辯狀
    （即異議狀）、陳報資料及陳述意見狀（110年10月7日、同
    年11月18日、同年12月29日、111年5月10日提出），以及本
    件言詞辯論筆錄（110年10月7日、同年11月18日、111年5月
    20日）。
二、本院之判斷：
　㈠查，被告於104年10月1日與原告簽訂租賃契約書，向原告承
    租數位影印機2台（1台型號WEROX A5580、機號671657，1台
    型號WEROX C560、機號667201。以下合稱系爭影印機），租
    期自104年10月1日起72個月，以每月為1期，第1至18期，每
    期租金新臺幣（下同）13,500元，第19至72期，每期12,900
    元（下稱系爭租約）。嗣被告曾多次向原告及供應商反映系
    爭影印機之複印及列印效果明顯變差（1台列印效果色彩偏
    紅、另1台列印效果色彩偏藍），幾經通知供應商前往維修
　　，被告認為始終無法改善，遂於108年1月3日寄發存證信函
　　，通知原告終止系爭租約，未再給付同年2月1日後始陸續到
    期之租金合計731,500元（下稱系爭爭議租金），以及原告
    於108年3月間已將系爭影印機取回等情，有租賃契約書、存
    證信函影本、系爭影印機維修紀錄、被告與原告之人員（即
　　戴雲萱經理）間之電子郵件內容在卷可參，此部分原告亦無
    爭執（詳110年11月18日言詞辯論筆錄，見本院卷第37至38
    頁），此部分事實，堪以認定。
　㈡被告是否合法終止系爭租約之判斷：
　⒈按，兩造所簽訂租賃契約書之附表，其中第七欄附帶條款之
    第2項載有：「若複印或列印品質未達正常之效果標準，供
    應商必須於承租人通知後4個工作小時內完成維修作業機器
    （若發生故障須更換零件或耗材時除外），並達到具被證正
    常複印或列印之效果標準，若六個月內未達正常複印或列印
    之效果標準累計3次（夾紙除外）未達上述約定，承租人（
　　按：即被告）有權要求終止本契約（即租賃及計張收費契約
　　），承租人須繳清已到期租金外，不須支付任何賠償金，…
　　。」之約定（下稱系爭條款，見板簡卷第15頁）。據此，倘
    若被告所租用系爭影印機之複印或列印品質，於六個月內出
    現未達正常之效果標準狀況累計達3次以上者，被告即得依
    照系爭條款之約定，終止兩造間之系爭租約。
　⒉經核，被告既因營建築師事務所而向原告租用系爭影印機，
    依該建築事務所之工作內容性質，對於系爭影印機複印或列
    印之品質自有符合專業所需一定之要求，否則無法遂行其工
    作，或達到租用系爭影印機之目的。又，對照被告提出之系
    爭印表機供應商維修紀錄【於西元2018/12/12之維修紀錄中
　　，在工作內容說明欄記載有：1.客戶覺得5580顏色偏紅及暗
　　，色階校正測試。2.調整印表機內容色彩平衡，黃＋1、紅－2
    、青－2、黑＋1，客戶仍覺顏色與560有差異，檔案回公司測
    試。另於西元2019/01/17之維修紀錄中，在工作內容說明欄
    亦記載：1.檢查機器測試patten與出廠接近。2.色階校正（
    複印與列印網點1、2）。3.測試客戶檔案，客戶仍覺得偏橘
    紅。…見本院卷第129至131頁】、被告之員工於109（
　　西元2020）年2月19日寄給原告人員戴雲萱經理之電子郵件
    內容（其內容為：戴經理您好：數月前您來事務所和何建築
    師商討有關影印機671657列印品質等問題，會後何建築師借
    您數張彩色列印結果圖紙帶回給貴公司法務部人員參考，可
    否麻煩請寄回這數張列印圖紙。…見本院卷第29頁），可認
    被告於寄發終止系爭租約存證信函前，確曾多次向原告或其
    供應商反應系爭影印機之複印或列印效果明顯變差（即列印
    之品質出現顏色偏紅及暗等）之狀況，並曾將可以佐證該列
    印不良狀況之彩色列印圖紙交由原告之員工戴雲萱經理攜回
    公司研究，且系爭影印機供應商維修技師對系爭影印機進行
    維修、校正後，該機台之列印品質仍未達被告租用系爭影印
    機之要求。準此，被告依照系爭約定條款之約定，寄發存證
    信函予被告通知終止系爭租約，即屬有據。
　⒊又，原告雖主張其提供2台影印機之型號不同，列印結果即不
    可能完全一樣，且該影印機並不存在瑕疵云云。然而，兩造
    間之契約係屬租賃契約，並非買賣契約，民法債編中買賣一
    節所規範瑕疵擔保規定，於本件動產租賃契約之紛爭，當無
    適用餘地，亦即不論系爭影印機本身有無瑕疵，參照民法第
    423條規定意旨，只要被告向原告租用之系爭影印機未能達
    到約定之列印或影印品質，而有合於系爭約定條款之情形時
    ，被告即得行使該約定之契約終止權。此外，系爭影印機業
    經原告取回，得以佐證系爭影印機確有不良列印或影印結果
    之樣品，亦由被告交付原告收執，系爭影印機之列印或影印
    效果若確無被告所述不良情形，即應由原告負擔舉證責任
　　，否則即有失公平。而原告就該等狀況，既未能舉證以明，
    綜酌全辯論意旨，原告主張被告無由終止系爭租約、終止系
    爭租約不合法云云，即難認可採，附此指明。
　㈢承上所述，被告終止系爭租約核屬有據，終止後系爭租約關
    係即不存在，依照民法第263條準用同法259條規定之意旨，
    契約雙方當事人負有回復原狀義務，而系爭影印機亦已經原
    告取回，系爭租約終止後之各期租金（即系爭爭議租金），
    被告自無再為給付之義務，原告亦已無請求給付之權利。
三、從而，原告本於租賃契約之法律關係，請求被告給付731,50
　　0元，及自108年2月1日起算之法定遲延利息，為無理由，應
    予駁回。
四、本件事證已明，兩造其餘攻擊防禦方法及所提證據，經審酌
    後認與判決結果不生影響，爰不再逐一論述，附此敘明。　
中　　華　　民　　國　　111 　年　　6 　　月　　17　　日
                  內湖簡易庭  法　官　施月燿
以上為正本係照原本作成。
如不服本判決，應於送達後20日內，向本院提出上訴狀並表明上
訴理由，如於本判決宣示後送達前提起上訴者，應於判決送達後
20日內補提上訴理由書（須依對造人數附繕本）。
中　　華　　民　　國　　111 　年　　6 　　月　　17　　日
                            書記官  朱鈴玉